【裁判字號】    98,台上,4070
【裁判日期】    980717
【裁判案由】    妨害公務
【裁判全文】
最高法院刑事判決            九十八年度台上字第四０七０號
上  訴  人  甲○○
                    208號3樓
上列上訴人因妨害公務案件，不服台灣高等法院高雄分院中華民
國九十五年十一月三十日第二審更審判決（九十五年度上更(一)字
第二五九號，聲請簡易判決處刑案號：台灣屏東地方法院檢察署
九十一年度偵字第六三七二號），提起上訴，本院判決如下：
    主  文
上訴駁回。
    理  由
按刑事訴訟法第三百七十七條規定，上訴於第三審法院，非以判
決違背法令為理由，不得為之。是提起第三審上訴，應以原判決
違背法令為理由，係屬法定要件。如果上訴理由書狀並未依據卷
內訴訟資料，具體指摘原判決不適用何種法則或如何適用不當，
或所指摘原判決違法情事，顯與法律規定得為第三審上訴理由之
違法情形，不相適合時，均應認其上訴為違背法律上之程式，予
以駁回。本件原判決撤銷第一審之科刑判決，改判論上訴人甲○
○以共同連續隱匿公務員職務上委託第三人掌管之物品，累犯罪
，處有期徒刑拾月。係依憑上訴人對於原判決所認定：其受李福
隆之託出面僱用陳建順、蘇登貴，或由李福隆出面僱用吳萬福載
運扣案之柴油，經警方查獲後，又受李福隆之託出面簽署責付書
，接受警方責付保管被查獲柴油之事實，供承不諱。核與證人陳
建順、吳萬福、蘇登貴證述之情節相符。並有陳建順、吳萬福、
蘇登貴因違反社會秩序維護法經警製作之筆錄各一份，及第一審
潮州簡易庭裁定書三份、屏東縣警察局東港分局社會秩序維護法
案件執行罰鍰或沒入物品通知單、違反社會秩序維護法案件移送
書各三份、經濟部取締違法經營油品會報執行小組配合警方取締
地下油行現場查獲物品登記單三張、上訴人親簽之責付書三紙及
照片六幀存卷可稽等證據資料，而為論斷，已敘明其所憑之證據
及得心證之理由。而以上訴人雖另辯稱：伊原本係以向他人租得
之油桶將上開受責付保管之柴油一桶放置在東港公墓，不知何時
被偷了云云，為卸責之詞，不足採信，已依憑調查所得之證據資
料，在理由內詳加指駁；並說明：（一）上訴人既稱白天均前往
看管，於第三次受責付時，前兩次所保管之物猶尚在支配中，嗣
收受通知完納時才失竊云云。然以其三次被查獲之柴油總量達八
萬一千二百公升，果如所辯係以租得之油桶一桶一桶排放，日間
並均在其看管之下，竟能在一夕之間遭搬運一空，其所需車輛、
人員之龐大，豈能不驚動他人，乃上訴人不僅全無所悉，嗣後亦
未向警方報案，顯與事理大相逕庭。且其於原審審理中復自承該
柴油已交由「李福隆」處理，並沒有放置在東港公墓中。足見所
辯為卸責之詞。（二）上訴人於原審已供述其幕後之老闆為「李
福隆」其人，吳萬福亦證稱：「我只知道有一位叫隆仔的人叫我
去載運的。」等語；上訴人於原審準備程序中復陳稱：「上次開
完庭後，李福隆有叫人留下電話號碼給我，要我與他連絡，所留
下的號碼是0000000000號」云云。原審依上開號碼查
詢，確係李福隆所使用。然李福隆經傳、拘均未到庭，顯係畏罪
逃匿，自屬無從傳訊，上訴人所稱其幕後之老闆即共同正犯為李
福隆，尚堪採信。上訴人與與李福隆間，有犯意連絡及行為分擔
，均為共同正犯。（三）審酌上訴人有犯罪前科，素行非佳，又
與李福隆，共同隱匿柴油共達八萬一千二百公升，情節非輕等一
切情狀，量處有期徒刑十月之理由。從形式上觀察，原判決並無
足生影響判決結果之違背法令情形存在。上訴意旨略稱：（一）
原判決所認定之事實，與卷證資料不符，自屬判決理由矛盾。（
二）原判決未詳載其認定上訴人與李福隆係共同正犯所憑之證據
及理由，有判決不備理由之違法。（三）上訴人只是人頭，並無
將柴油消耗及使用完畢之事實，原判決以懷疑推測之詞，認定上
訴人犯罪，亦屬違法。（四）上訴人之自白係虛偽，而本件責付
不合法，上訴人並未保管柴油，核與刑法第一百三十八條之要件
有間。（五）原判決未依職權查明李福隆與本案之關係，以究明
上訴人有無隱匿柴油，有調查未盡之違法。（六）原審判處上訴
人有期徒刑十月，且未宣告緩刑，於理由內並未說明其斟酌刑法
第五十七條之事由之理由，亦嫌理由不備等語。惟查：（一）採
證認事，係事實審法院之職權，其對證據證明力所為之判斷，如
未違背經驗法則與論理法則，復已敘述其憑以判斷之心證理由，
即不能任意指為違法。原判決就其依憑前述證據資料，認定：上
訴人三次經員警責付保管柴油，而與李福隆共同連續予以隱匿之
犯罪事實，已明確認定詳為記載；並敘明：上訴人辯稱：保管之
柴油係被偷云云，為卸責之詞，非可憑信，及上訴人與李福隆為
共同正犯之理由。所為之論斷，核與證據法則亦無違背，並無判
決不備理由或理由矛盾，或應於審判期日調查之證據未予調查之
違法情形。上訴意旨就原審採證、認事、適用法律職權之適法行
使，徒以自己之說詞，泛指其為違法，自非上訴第三審之適法理
由。（二）量刑輕重係屬事實審法院得依職權自由裁量之事項，
原判決以上訴人之責任為基礎，說明審酌刑法第五十七條各款所
列情形及其一切情狀，量處有期徒刑十月之理由，既未逾法定刑
度，又無濫用量刑權限之情形，即不得指為違法。又緩刑之宣告
，屬實體法上賦予法院得自由裁量之事項，自不能以未予宣告緩
刑而指摘不當。上訴意旨執此指摘，並非合法之第三審上訴理由
。（三）其餘上訴意旨，則置原判決之明白論斷於不顧，或仍執
原判決已說明理由而詳予指駁之陳詞辯解，或就不影響判決本旨
之枝節問題，全憑己見，漫事爭執，難認已符合首揭法定之第三
審上訴要件。其上訴違背法律上之程式，應予駁回。又本件為程
序判決，自無從就上訴人所為是否合於中華民國九十六年罪犯減
刑條例之減刑規定予以審酌，本件如合於減刑要件，得由檢察官
或上訴人另行聲請裁定，併予敘明。
據上論結，應依刑事訴訟法第三百九十五條前段，判決如主文。
中    華    民    國  九十八  年    七    月   十七   日
                      最高法院刑事第三庭
                          審判長法官  林  增  福
                                法官  張  清  埤
                                法官  陳  世  雄
                                法官  蔡  國  在
                                法官  邱  同  印
      本件正本證明與原本無異
                                      書  記  官
中    華    民    國  九十八  年    七    月  二十一  日
                                                Ａ


司法院資訊處製作；財團法人民間司法改革基金會備份。
